臺灣臺北地方法院刑事判決　　　　　　　96年度易字第3138號
公　訴　人　臺灣臺北地方法院檢察署檢察官
被　　　告　甲○○
　　　　　　　　　　（現於臺灣臺北看守所執行觀察勒戒中）
上列被告因贓物案件，經檢察官聲請以簡易判決處刑（臺灣板橋
地方法院檢察署96年度偵字第2565號），經臺灣板橋地方法院認
不宜以簡易判決處刑，改依通常程序審理，並移送前來，本院判
決如下：
    主  文
甲○○收受贓物，累犯，處有期徒刑陸月，如易科罰金，以新臺
幣壹仟元折算壹日，減為有期徒刑參月，如易科罰金，以新臺幣
壹仟元折算壹日。
    事實及理由
一本件犯罪事實、證據及理由，均引用檢察官聲請簡易判決處刑
  書之記載（如附件）。
二本院審酌被告甲○○前同因收受贓物犯行，經臺灣板橋地方法
  院以九十五年度簡字第三七六號判決判處有期徒刑四月，竟又
  再為本件犯行，顯未因前次刑之宣告而生警惕，惟念其犯後坦
  承犯行，態度良好等一切情狀，量處如主文所示之刑。另被告
  之犯罪合於中華民國九十六年罪犯減刑條例第二條第一項第三
  款之規定，應將宣告刑予以減刑，並諭知易科罰金之折算標準
  。
三適用之法條：刑事訴訟法第四百五十二條、第二百八十四條之
  一、第二百九十九條第一項前段、第三百十條之一第二項，刑
  法第三百四十九條第一項、第四十七條第一項、第四十一條第
  一項前段，刑法施行法第一條之一，中華民國九十六年罪犯減
  刑條例第二條第一項第三款、第七條、第九條。
本案經檢察官侯靜雯到庭執行職務
中　　華　　民　　國　　96　　年　　12　　月　　28　　日
　　　　　　　　　刑事第十五庭  法　官　邱蓮華
上正本證明與原本無異。
如不服本判決，應於送達後10日內，向本院提出上訴狀。
　　　　　　　　　　　　　　　　書記官　王黎輝
中　　華　　民　　國　　96　　年　　12　　月　　31　　日
附件
臺灣板橋地方法院檢察署檢察官聲請簡易判決處刑書
　　　　　　　　　　　　　　　　　　　96年度偵字第2565號
　　被　　　告　甲○○　女　45歲（民國○○年○月○○日生）
　　　　　　　　　　　　國民身分證統一編號：Ｚ000000000號
                        住臺北市萬華區○○○路○段71號7樓
　　　　　　　　　　　　之30（另案在臺灣臺北監獄士林分監
                        執行中）
上列被告因贓物案件，業經偵查終結，認為宜以簡易判決處刑，
茲將犯罪事實及證據並所犯法條分敘如下：
　　　　犯罪事實
一、甲○○前因搶奪、違反麻醉藥品管理條例等案件，經臺灣高
    等法院分別判處有期徒刑10月、5月、6月確定，定應執行刑
    為1年6月，於民國85年7月25日因縮短刑期假釋出獄後，復
    再犯竊盜案件經臺灣臺北地方法院判處有期徒刑8月確定，
    又經臺灣臺北地方法院以84年度聲字第655號裁定更定應執
    行刑，而撤銷假釋執行殘刑，並於91年9月2日縮短刑期假釋
    出監並付保護管束，甫於92年5月29日觀護結束執行完畢。
    詎猶不知悔改，明知黃來福（另行通緝中）於96年1月14日
    凌晨4時許，在臺北市○○街與廣州街某處，所交付之乙○○之身分證、健保卡各1張、丙○○○之行照1張及丁○○之
    身分證1張（分別於附表所示之時、地遭竊），係屬來路不
    明之贓物，仍收受之。嗣於96年1月14日上午10時許，在臺
    北市○○路與和平西路口，甲○○因另案通緝而為警查獲，
    並在其身上扣得乙○○之身分證、健保卡各1張、丙○○○
    之行照1張及丁○○之身分證1張，始查悉上情。
二、案經乙○○、丁○○、丙○○○訴由臺北市政府警察局萬華
    分局報告偵辦。
        證據並所犯法條
一、證據：（一）被告甲○○於警詢時及偵查中之自白，（二）
    告訴人乙○○、丁○○、丙○○○於警詢時之指訴，（三）
    贓物認領保管單3紙在卷可資佐證，被告犯嫌已堪認定。
二、核被告所為，係犯刑法第349條第1項之收受贓物罪嫌。又被
    告有犯罪事實欄所載之論罪科刑執行紀錄，有本署刑案資料
    查註紀錄表1份在卷可稽，其於有期徒刑執行完畢後，5年以
    內故意再犯上開有期徒刑以上之罪，為累犯，請依刑法第47
    條第1項之規定加重其刑。
三、告訴暨報告意旨另認被告係與同案被告黃來福共犯刑法第
    321 條第1項之加重竊盜罪嫌云云。按犯罪事實應依證據認
    定之，無證據不得認定犯罪事實，刑事訴訟法第154條第2項
    定有明文；又認定不利於被告之事實，須依積極證據，苟積
    極證據不足為不利於被告事實之認定時，即應為有利於被告
    之認定；再事實之認定，應憑證據，如未能發現相當證據，
    或證據不足以證明，自不能以推測或擬制之方法，以為裁判
    基礎，最高法院分別著有30年上字第816號、40年臺上字第
    86號等判例意旨足資參照。訊據被告堅決否認有何竊盜犯行
    。經查：告訴人乙○○、丁○○、丙○○○之指訴，僅能證
    明上開物品於前揭時、地失竊之事實，而被告持有上開物品
    乙事，亦僅能證明被告持有贓物之事實，不得據以推論當係
    被告竊盜所得，是報告意旨容嫌無據，併此敘明。
四、依刑事訴訟法第451條第1項聲請逕以簡易判決處刑。
　　此　　致
臺灣板橋地方法院
中　　華　　民　　國　　96　　年　　4　　月　　23   　日
                            　檢察官     陳  伯  均
附錄本案參考法條:
中華民國刑法第349條
收受贓物者，處3年以下有期徒刑、拘役或5百元以下罰金。
搬運、寄藏、故買贓物或為牙保者，處5年以下有期徒刑、拘役
或科或併科1千元以下罰金。
因贓物變得之財物，以贓物論。
附表
┌──┬──────┬──────┬───┬───────────┐
│編號│   時  間   │  地點      │被害人│  竊得財物            │
├──┼──────┼──────┼───┼───────────┤
│ 一 │95年10月間某│臺北市中正區│乙○○│遭人竊取乙○○放置在機│
│    │日時        │臺北火車站附│      │車置物箱內之皮夾1個（ │
│    │            │近某處      │      │內含身份證1張、健保卡1│
│    │            │            │      │張、汽車駕照1張及現金 │
│    │            │            │      │新臺幣《下同》500元） │
│    │            │            │      │                      │
├──┼──────┼──────┼───┼───────────┤
│ 二 │96年1月4日下│臺北縣永和市│丁○○│遭人趁丁○○上開住處大│
│    │午3時許     │新生路95巷2 │      │門未關之機會，侵入屋內│
│    │            │弄22號      │      │，竊取丁○○所有之粉紅│
│    │            │            │      │色皮包1個（內含現金   │
│    │            │            │      │5,900 元、身分證、健保│
│    │            │            │      │卡、駕照、郵局提款卡、│
│    │            │            │      │土地銀行金融卡、第一銀│
│    │            │            │      │行金融卡、中小企業銀行│
│    │            │            │      │金融卡各1張、林志恆之 │
│    │            │            │      │中小企業銀行金融卡1張 │
│    │            │            │      │及摩托羅拉手機2支）   │
├──┼──────┼──────┼───┼───────────┤
│ 三 │96年1月8日下│臺北縣永和市│趙姚金│遭人破壞後門後，侵入屋│
│    │午3時許     │永平路284巷 │英    │內，竊取丙○○○所有之│
│    │            │16號        │      │墨綠色皮包1包（內含現 │
│    │            │            │      │金1,4000元、身分證、健│
│    │            │            │      │保卡、駕照、行照各1張 │
│    │            │            │      │、郵局存摺1本、提款卡1│
│    │            │            │      │張及彰化銀行金融卡1張 │
│    │            │            │      │）及趙蔭柏之北城證券存│
│    │            │            │      │摺1本、世華銀行存摺1  │
│    │            │            │      │本及手機2支           │
└──┴──────┴──────┴───┴───────────┘
